臺灣臺南地方法院刑事裁定            100年度撤緩字第104號
聲  請  人  臺灣臺南地方法院檢察署檢察官
受  刑  人  江雅茹
上列聲請人因受刑人違反毒品危害防制條例案件（臺灣嘉義地方
法院九十九年度少訴字第一號），聲請撤銷緩刑之宣告（一００
年度執助字第七七八號、一００年度執聲字第一二四二號），本
院裁定如下：
    主  文
聲請駁回。
    理  由
一、按緩刑之宣告應撤銷者，由受刑人所在地或其最後住所地之
    地方法院檢察官聲請該法院裁定之，刑事訴訟法第四百七十
    六條定有明文。查本件受刑人江雅茹之住所為臺南市白河區
    內角里三之三號，有卷附受刑人個人基本資料查詢結果單一
    份可參，是依上開規定，本院自有管轄權，核先敘明。
二、聲請意旨略以：受刑人江雅茹因違反毒品危害防制條例案件
    ，經臺灣嘉義地方法院於民國九十九年三月十一日以九十九
    年度少訴字第一號判決判處應執行有期徒刑二年六月，緩刑
    五年，緩刑期間付保護管束，全案於九十九年四月二日確定
    。惟該受刑人於緩刑期內因犯妨害風化罪，而在緩刑期內經
    臺灣嘉義地方法院於一００年四月八日以一００年度嘉簡字
    第五九八號判決判處有期徒刑二月（得易科），於同年五月
    四日確定，足認原宣告之緩刑難收其預期效果，有執行刑罰
    之必要，依刑法第七十五條之一第一項第二款之規定，得撤
    銷其緩刑之宣告，爰依刑事訴訟法第四百七十六條之規定聲
    請裁定之。
三、按受緩刑之宣告而有緩刑期內因故意犯他罪，而在緩刑期內
    受六月以下有期徒刑、拘役或罰金之宣告確定情形，足認原
    宣告之緩刑難收其預期效果，而有執行刑罰之必要者，得撤
    銷其宣告，刑法第七十五條之一第一項第二款定有明文。而
    緩刑制度係為促使惡性輕微之被告或偶發犯、初犯改過自新
    而設，九十四年一月七日刑法第七十五條之一第一項修正理
    由即明示：「(一)現行關於緩刑前或緩刑期間故意犯他罪，
    而在緩刑期內受得易科罰金之有期徒刑之宣告者，列為應撤
    銷緩刑之事由，因認過於嚴苛，而排除第七十五條應撤銷緩
    刑之事由，移列至得撤銷之事由，俾使法官依被告再犯情節
    ，而裁量是否撤銷先前緩刑之宣告；其次，如有前開事由，
    但判決宣告拘役、罰金時，可見行為人仍未見悔悟，有列為
    得撤銷緩刑之事由，以資彈性適用．．．」，故檢察官以行
    為人有刑法第七十五條之一第一項第二款事由據以聲請撤銷
    緩刑之宣告，法院應就行為人再犯之情節、是否悔悟等情，
    審究原緩刑之宣告是否難收預期之效果，而有執行刑罰之必
    要，據以裁量是否撤銷先前緩刑之宣告。
四、經查：
（一）受刑人江雅茹前因犯違反毒品危害防制條例案件，經臺灣
      嘉義地方法院於九十九年三月十一日以九十九年度少訴字
      第一號判決判處應執行有期徒刑二年六月，緩刑五年，緩
      刑期間付保護管束，全案於九十九年四月二日確定。該受
      刑人於緩刑內因犯圖利媒介性交罪，而在緩刑期內經臺灣
      嘉義地方法院於一００年四月八日以一００年度嘉簡字第
      五九八號判決判處有期徒刑二月，如易科罰金，以新臺幣
      一千元折算一日，於同年五月四日確定等情，有各該判決
      、起訴書及臺灣高等法院被告前案紀錄表在卷可憑，受刑
      人確有刑法第七十五條之一第一項第二款得撤銷緩刑之事
      由，要可認定。
（二）受刑人江雅茹有無「足認原宣告之緩刑，難收預期效果」
      情事，而得撤銷緩刑宣告，本件檢察官撤銷緩刑聲請書內
      ，僅以受刑人於受緩刑宣告後，猶故意再犯妨害風化罪，
      符合得撤銷緩刑宣告之原因據以聲請撤銷緩刑之宣告。惟
      國家刑罰權行使，需符合比例原則，對受刑人如何符合「
      足認原宣告之緩刑，難收其預期效果，而有執行刑罰必要
      」等實質要件，本件檢察官僅提出受刑人後案圖利媒介性
      交罪簡易判決處刑書、起訴書而已，此外並未提出其他任
      何證據予以證明。而本件受刑人前案所受緩刑宣告確定之
      罪，係犯毒品危害防制條例第四條第三項販賣第三級毒品
      罪，經判處應執行有期徒刑二年六月，而緩刑期內所犯之
      後案，係犯圖利媒介性交罪經判處有期徒刑二月，與前案
      之罪質並不相同，且前案緩刑宣告經撤銷，受刑人即應執
      行有期徒刑二年六月，前後案所處之有期徒刑相去甚遠，
      以情節輕微僅量處有期徒刑二月之後案，即率予撤銷緩刑
      ，是否符合比例原則，實有疑義。
（三）再者，受刑人係於九十九年十一月底至同年十二月三十日
      止，由同案被告馬文龍負責媒介女子性交易並接送，受刑
      人則擔任馬伕接送女子從事性交易以營利，而共同犯圖利
      媒介性交罪，有臺灣嘉義地方法院一００年度嘉簡字第五
      九八號判決書及該案檢察官起訴書各乙件可憑。審究受刑
      人所犯上開前後二罪，犯罪類型不同，罪質互異，侵害法
      益亦殊，且所犯後案圖利媒介性交罪部分，依判決書記載
      ，受刑人並非媒介性交易之主要經營者，犯罪時間亦非長
      期為之，原偵查檢察官於起訴書亦建請給予受刑人自新機
      會，顯見受刑人後案犯罪情節尚非嚴重，非不可饒恕，尚
      難因該緩刑期間所為之犯行而推認臺灣嘉義地方法院九十
      九年度少訴字第一號案件中所宣告之緩刑，必難以收預期
      效果，有執行刑罰必要之情形。此外，依卷內資料所示，
      亦無事證足認受刑人有何前揭非予執行刑罰，否則難收其
      預期效果之情狀，故認本件聲請為無理由，應予駁回。
五、依刑事訴訟法第四百七十六條、第二百二十條，裁定如主文
    。
中    華    民    國   100    年    9     月    13    日
                  刑事第六庭    法  官  黃琴媛
以上正本證明與原本無異。
如不服本裁定，應於送達後5日內，向本院提出抗告狀。
                                書記官  曾國華
中    華    民    國   100    年    9     月    13    日